--- 
title: "Análisis de la calidad de aire en Bogotá - Series de tiempo"
author: "Leonardo Cuellar, Alvaro Ariza, Carlos Sierra"
date: "`r Sys.Date()`"
site: bookdown::bookdown_site
output: bookdown::gitbook
documentclass: book
biblio-style: apalike
link-citations: yes
github-repo: rstudio/bookdown-demo
description: "This is a minimal example of using the bookdown package to write a book. The output format for this example is bookdown::gitbook."
---

# Prerequisites

La calidad del aire en Bogotá, la capital de Colombia, es un tema de preocupación creciente debido a la alta densidad de población y actividades urbanas. Entre los contaminantes atmosféricos de mayor preocupación se encuentra el PM2.5, partículas finas que pueden penetrar profundamente en los pulmones y causar efectos adversos para la salud, incluyendo problemas respiratorios y cardiovasculares.

El análisis de series de tiempo proporciona una herramienta esencial para comprender la dinámica temporal de PM2.5 en Bogotá. Este enfoque permite:

Identificar patrones temporales: Explorar variaciones diarias, estacionales y anuales en los niveles de PM2.5.

Evaluar tendencias a largo plazo: Determinar si la calidad del aire está mejorando o empeorando con el tiempo y qué factores podrían estar influyendo.

Relacionar con factores externos: Analizar cómo eventos climáticos, políticas públicas y actividades humanas impactan los niveles de PM2.5.

A través de este análisis, buscamos obtener información clave que apoye la formulación de políticas efectivas y acciones para mitigar los efectos nocivos del PM2.5 en la salud pública y el medio ambiente en Bogotá.

```{r eval=FALSE}
install.packages("bookdown")
# or the development version
# devtools::install_github("rstudio/bookdown")
```

Remember each Rmd file contains one and only one chapter, and a chapter is defined by the first-level heading `#`.

To compile this example to PDF, you need XeLaTeX. You are recommended to install TinyTeX (which includes XeLaTeX): <https://yihui.name/tinytex/>.

```{r include=FALSE}
# automatically create a bib database for R packages
knitr::write_bib(c(
  .packages(), 'bookdown', 'knitr', 'rmarkdown'
), 'packages.bib')
```
